---
title: "R Notebook"
output: html_notebook
---

## Ejercicio 1 

Luego de realizar los calculos llegue a que la distribución debería ser de la forma

$Y = (b-a)U + a$

```{r}
n <- c(100,1000,50000)
a <- c(−1.96,-2,0)  
b <- c( 1.96,1,2.34)

# Genera una muestra normal con los valores dados 

aproximacion_normal <- function(a,b,n) {
  uniformSample<-runif(n,0,1)
  normalSample <- vector()
  for (v in uniformSample) {
      normalSample<-c(normalSample, (2.71^((-1*((b-a)*v + a)^2)/2))/sqrt(2*(3.14)))
  }
  result <- ((b-a)*sum(normalSample))/n
  return(result)
}
    aprox1 <- aproximacion_normal(a[1],b[1],n[1])
    print(aprox1)
  
    aprox2 <- aproximacion_normal(a[2],b[2],n[2])
    print(aprox2)
    
    aprox3 <- aproximacion_normal(a[3],b[3],n[3])
    print(aprox3)


```
Una vez realizados los calculos comparamos con los datos de la tabla normal.

0.9632223  en la tabla figura 0.9500
0.8316664  en la tabla figura 0.8185
0.490986   en la tabla figura 0.4904

La similitud es cada vez mayor a medida que el n crece, lo cual tiene sentido y acompaña lo que dice la ley de los grandes números.


## Ejercicio 2

Realizamos un histograma con promedios de dos variables aleatorias de tipo uniforme.

```{r}

vec<-vector()

for (i in c(1:1000)) {
  x1<-runif(1,0,1)
  x2<-runif(1,0,1)
  
  promedio <- (x1+x2)/2
  
  vec<-c(vec,promedio)
}

hist(vec)


```



Generamos muestras de 5 de forma manual.

```{r}
vec<-vector()

for (i in c(1:1000)) {
  x1<-runif(1,0,1)
  x2<-runif(1,0,1)
  x3<-runif(1,0,1)
  x4<-runif(1,0,1)
  x5<-runif(1,0,1)
  
  promedio <- (x1+x2+x3+x4+x5)/5
  
  vec<-c(vec,promedio)
}

hist(vec)
```

Ahora trabajamos con 30 variables aleatorias uniformes

```{r}

muestraNormal<-vector()

for (i in c(1:1000)) {
 
  muestraUniforme<-vector()
  
  for (i in c(1:30)) {
  muestraUniforme<-c(muestraUniforme,  runif(1,0,1))
  }
  
  media<-mean(muestraUniforme)
  muestraNormal<-c(muestraNormal,media)
}

hist(muestraNormal)




```

La misma prueba pero ahora tomando promedios de 200 variables uniformes.


```{r}
muestraNormal<-vector()

for (i in c(1:1000)) {
 
  muestraUniforme<-vector()
  
  for (i in c(1:200)) {
  muestraUniforme<-c(muestraUniforme,  runif(1,0,1))
  }
  
  media<-mean(muestraUniforme)
  muestraNormal<-c(muestraNormal,media)
}

hist(muestraNormal)
```




